【裁判字號】    97,審訴,5911
【裁判日期】    980112
【裁判案由】    毒品危害防制條例
【裁判全文】
臺灣高雄地方法院刑事判決            97年度審訴字第5911號
公  訴  人  臺灣高雄地方法院檢察署檢察官
被      告  甲○○
                    （另案於台灣高雄監獄執行中）
指定辯護人  本院公設辯護人蘇鴻吉
上列被告因違反毒品危害防制條例案件，經檢察官提起公訴（97
年度毒偵字第8829號、第9068號）後，聲請改依協商程序而為判
決，本院判決如下：
    主  文
甲○○施用第一級毒品，累犯，處有期徒刑捌月；又施用第一級
毒品，累犯，處有期徒刑捌月，扣案第一級毒品海洛因壹包（檢
驗前淨重零點零壹伍公克、檢驗後淨重零點零零捌公克）沒收銷
燬之。應執行有期徒刑壹年月，扣案第一級毒品海洛因壹包（
檢驗前淨重零點零壹伍公克、檢驗後淨重零點零零捌公克）沒收
銷燬之。
    事實及理由
一、甲○○前因違反肅清煙毒條例案件，經本院86年度訴字第10
    42號判決判處有期徒刑3 年4 月，因不服原判決提起上訴，
    由台灣高等法院高雄分院以86年度上訴字第1274號判決上訴
    駁回確定；另違反麻醉藥品管理條例案件，經本院86年度易
    字第2875號判決判處有期徒刑5 月確定，上揭2 罪復經裁定
    應執行有期徒刑3 年8 月。又另因違反肅清煙毒條例案件，
    經本院86年度訴字第2875號判決判處有期徒刑3 年4 月確定
    ，並接續上述有期徒刑3 年8 月而為執行，初於民國89年12
    月5 日縮短刑期假釋出監，惟經撤銷假釋，且因施用毒品案
    件，經本院92年度毒聲字第582 號裁定送觀察、勒戒後，認
    有繼續施用毒品傾向，遂以92年度毒聲字第1191號裁定令入
    戒治處所施以強制戒治，再以92年度毒聲字第5079號裁定停
    止戒治，於92年10月16日予以釋放（指揮書執畢日期為93年
    2 月21日）並接續執行前開殘刑，因停止戒治期滿未經撤銷
    而視為執行完畢，又前開徒刑亦於96年4 月27日縮刑期滿執
    行完畢。詎其猶不知悛悔，竟基於施用第一級毒品海洛因之
    犯意，於97年10月12日13時20分許，在其友人趙振昌位於高
    雄縣鳳山市○○街33號住處，以將海洛因摻水後再以針筒注
    射之方式，非法施用第一級毒品海洛因1 次。其後另基於施
    用第一級毒品海洛因之犯意，於97年10月21日某時許，在其
    位於高雄縣燕巢鄉深水村臥牛巷18號住處，同以前揭方式非
    法施用第一級毒品海洛因1 次，嗣於同年月22日21時30分許
    ，在高雄縣鳳山市○○路、自由路口因交通違規遭警攔檢查
    獲，另扣得其所有第一級毒品海洛因1 包（檢驗前淨重0.01
    5 公克、檢驗後淨重0.008 公克）。
二、上揭事實，業有尿液採集編號對照表暨台灣檢驗科技股份有
    限公司濫用藥物尿液檢驗報告各2 件在卷可稽，另扣得被告
    所有第一級毒品海洛因1 包可資憑佐。又上開毒品送請鑑定
    結果確含有第一級毒品海洛因成分（檢驗前淨重0.015 公克
    、檢驗後淨重0.008 公克），亦有卷附高雄市立凱旋醫院濫
    用藥物成品檢驗鑑定書1 份可查，復據被告於本院審理中坦
    認上情不諱，足徵其自白核與事實相符，堪予採信。
三、本件經檢察官與被告暨其辯護人於審判外達成協商之合意且
    被告已認罪，其合意內容為：被告甲○○所涉施用第一級毒
    品罪共二罪、各願受有期徒刑捌月，應執行有期徒刑壹年
    月之宣告。經查，上開協商合意並無刑事訴訟法第455 條之
    4 第1 項所列情形之一，檢察官聲請改依協商程序而為判決
    ，本院爰不經言詞辯論，於協商合意範圍內為協商判決。此
    外，扣案第一級毒品海洛因4 包（檢驗前淨重0.015 公克、
    檢驗後淨重0.008 公克）係查獲之毒品，且該包裝袋與其內
    毒品業已無法析離，應將之同視為毒品無訛，從而不問屬於
    犯人與否，爰依毒品危害防制條例第18條第1 項前段規定就
    被告97年10月21日所涉施用第一級毒品罪刑以下宣告沒收銷
    燬之。另被告於97年10月12日遭警查獲之際雖同時扣得注射
    針筒1 支，然迭據被告否認為伊所有之物，又該支注射針筒
    既據趙振昌於警詢中自承為其所有，顯係攸關另案被告趙振
    昌施用毒品犯罪之重要證物，如率爾宣告沒收或沒收銷燬，
    恐將造成其前述犯行因證據滅失而有難以論斷之虞，是以本
    院遂認猶未可就該注射針筒逕予諭知沒收或沒收銷燬為當，
    附此敘明。
四、應適用之法條：刑事訴訟法第455 條之4 第2 項、第455 條
    之8 ，毒品危害防制條例第10條第1 項、第18條第1 項前段
    ，刑法第11條、第47條第1 項、第51條第5 款。
五、本判決除有刑事訴訟法第455 條之4 第1 項第1 款、第2 款
    、第4 款、第6 款、第7 款所定情形之一，或違反同條第2
    項規定者外，不得上訴。
六、如不服本件判決，得自收受判決送達之日起10日內，向本院
    提出上訴書狀，上訴於第二審法院。
中    華    民    國    98    年    1     月    12    日
                  刑事第七庭  法  官    陳明呈
以上正本證明與原本無異。
如不服本判決應於收受送達後10日內向本院提出上訴書狀，並應
敘述具體理由；如未敘述上訴理由者，應於上訴期間屆滿後20日
內向本院補提理由書（均須按他造當事人之人數附繕本）「切勿
逕送上級法院」。
中    華    民    國    98    年    1     月    12    日
                              書記官    張琇晴
附錄本判決論罪科刑之法條：
毒品危害防制條例第十條
施用第一級毒品者，處六月以上五年以下有期徒刑。
施用第二級毒品者，處三年以下有期徒刑。


司法院資訊處製作；財團法人民間司法改革基金會備份。
